臺灣高等法院花蓮分院刑事判決　　　　　　　　　　九十三年度上易字第一四一號
　　上訴人即被告　丙○○
　　右　 一　 人
　　選任　辯護人　林國泰律師
右上訴人即被告因竊盜案件，不服臺灣花蓮地方法院九十三年度易字第七八號中華民
國九十三年十一月二日第一審判決 (起訴案號：臺灣花蓮地方法院檢察署九十三年度
偵字第四三二號），提起上訴，本院判決如左：
    主  文
上訴駁回。
    事實及理由
一本案經本院審理結果，認第一審判決依加重竊盜罪名判處被告丙○○有期徒刑一年
  、被告甲○○有期徒刑十月，認事用法及量刑均無不當，應予維持，並引用一審判
  決書記載之事實、理由及證據。
二本院另補充理由如下：
  (一)被告甲○○於本院準備程序中供稱：「．．．電纜線是被告丙○○剁的，那天我
    們是分開撿石頭，後來他遠遠的招手叫我過去，我過去就看見他在拉電線．．．
    」（見本院卷第五六頁），堪見被告丙○○確有截斷電纜線之竊盜行為。再參照
    證人乙○○於原審審理時證稱：「當時他們二人（指被告丙○○、甲○○）分別
    在電纜線的頭尾端，兩人各拉一頭．．．」等情，被告甲○○在場並未予以否認
    之情狀（見原審卷第一三五頁、第一三八頁），顯見乙○○前開證詞確屬可信。
    被告二人均參與本件竊盜犯罪，並無可疑。被告甲○○辯稱本件犯罪係被告丙○○所為，伊並不知情一節，不足採信。辯護意旨聲請再傳訊證人乙○○到庭進行
    詰問，亦核無必要。
  (二)又本案失竊電纜線之質地堅硬，且口徑甚粗，有現場照片附警詢卷可稽。依一般
    經驗法則，憑藉簡單工具將之截斷並非易事，且過程中必然會發生相當之聲響。
    被告甲○○與丙○○結伴同行，其對電纜線是否係被告丙○○所截斷一節，絕無
    可能不知，且無誤認之可能。是被告甲○○於本院準備程序中所稱：「電纜線是
    被告丙○○剁的」一節，衡情確屬可信。辯護意旨質疑使用扣案工具是否可以將
    電纜線切斷如此整齊一節，亦不足取。
  (三)依證人乙○○於原審之證詞觀之，伊到場時，電纜線已經被截斷，且被告二人已
    經開始將電纜線捲起，以方便搬運（見原審卷第一三九頁）。堪見該電纜線已經
    置於被告二人實力支配之下，被告二人之竊盜犯行已然既遂，並無可疑。辯護意
    旨指摘原判決認定被告竊盜既遂為不當，亦不足取。
三被告丙○○經合法傳喚，無正當之理由不到庭，爰不待其陳述，逕行判決。
據上論斷，應依刑事訴訟法第三百七十一條、第三百七十三條、第三百六十八條，判
決如主文。
本案經檢察官李土城到庭執行職務。
中      華      民      國    九十四    年      五      月     十八     日
                                    審判長法官  謝  志  揚
                                          法官  蔣  有  木
                                          法官  何  方  興
右正本證明與原本無異。
本件不得上訴。
                                        書記官  劉  妙  娘
中      華      民      國    九十四    年      五      月     十九     日
附錄：
本判決論罪科刑法條：
刑法第三百二十一條第一項第三款：
犯竊盜罪而有左列情形之一者，處六月以上、五年以下有期徒刑：
三  攜帶兇器而犯之者。
前項之未遂犯罰之。
